---
title: "Tarea Clase 4"
author: "TEC San Carlos"
date: "12/4/2019"
output: html_document
---

**Estudiante:** Merian Herrera Fuentes <br>
**Email:** meryann68@gmail.com <br>
**Cédula:** 207180364 <br>
**Fecha:** "2019/12/14"

### Descripción de la tarea

En la clase vimos varias alternativas locales para parelizar procesos. Hay bastantes blogposts sobre el tema, pero es un poco disperso lo que esta disponible. 

El clasico es el paquete parallel, que tiene mucho años (de hecho es parte de base R). Pero hay varias implementaciones mas como:

- [foreach](https://cran.r-project.org/web/packages/foreach/vignettes/foreach.pdf)
- [future](https://cran.r-project.org/web/packages/future/)
- [furrr](https://cran.r-project.org/web/packages/furrr/)

Pero hay mas como puedes ver en el [CRAN Task View sobre HPC y Parallel computing](https://cran.r-project.org/web/views/HighPerformanceComputing.html)

## Tarea

La tarea consiste en que evidencies que pudiste correr un proceso en parallelo sobre los datos que usamos en la tarea pasada.

Puedes usar cualquier paquete y cualquier transformacion sobre los datos. pero tienes que mostrar el tiempo de ejecucion sin paralellizacion y el tiempo con tu solucion paralella en el Rmarkdown (con su HTML) que entregas.

```{r}
library(nycflights13)
library(dplyr)
library(zoo)

head(flights, 100)

# lapply(flights,function(x) { length(which(is.na(x)))})

# summary(flights)
```


```{r}
library(purrr) 
library(furrr)

median = median(flights$arr_delay, na.rm = TRUE)

fill.na <- function(element, new_value){
  element[is.na(element)] <- new_value
  element 
}


system.time({
  map(flights$arr_delay, fill.na, median)
})

system.time({
  
  future_map(flights$arr_delay, fill.na, median)
   
})
```


## Segunda implementacion

```{r}
library(foreach)

system.time({
  
  map(flights$arr_delay, fill.na, median)
   
})

system.time({
  
  foreach(i = flights$arr_delay) %do% fill.na(i, median)
   
})
```

