---
title: "Tarea sesión 2"
author: "Curso Big Data TEC"
output: html_document
editor_options: 
chunk_output_type: inline
---

**Estudiante:** Merian Herrera Fuentes <br>
**Email:** meryann68@gmail.com <br>
**Cédula:** 207180364 <br>
**Fecha:** "2019/12/14"

## Descripción de la tarea

Lleva los datos ejemplo a una base de datos NoSQL de uno de los siguientes tipos (cualquier derivado comercial vale).

 - Key-Value Store
 - Document Store
 - Graph Database

Puedes escojer la tecnología que quieras. La mayoría optó por trabajar con los datos del gobierno. Si eres una de las personas que no, por favor contacta al profesor para decidir sobre cuales datos vas a  trabajar.

Documenta el proceso en un documento RMarkdown, y despues usando la base de datos seleccionaste ejecuta los siguientes queries, dejando el código dentro del documento RMarkdown.

 - Una lista de la cantidad de entradas por nacionalidad
 - Para cada punto de entrada las 3 nacionalidades que entran y salen 

## Entrega

Antes de entregar has un render (knit) de tu Rmarkdown. Entrega por favor el HTML y el .Rmd por TEC digital.

Si trabajas con los datos de gobierno tienes completa disponibilidad de

    https://movmigcr.ixpantia.com

Para hacer incluir un repositorio propio dentro del proyecto para trabajar.

```{r}
library(feather)
library(mongolite)
library(dplyr)
```


```{r}
path <- "mov_mig_cr.feather"
df <- read_feather(path)

migracion <- mongo(collection = "migracion", url = "mongodb://127.0.0.1:27017/?sockettimeoutms=1200000")

migracion$drop()
migracion$insert(df)
migracion$count('{}')
```

### Ejecución de los queries

1. Lista de la cantidad de entradas por nacionalidad

```{r}
stats <- migracion_db$aggregate(
  '[{
        "$match":{
           "DET_MOV_CICLO_MIGRATORIO":{
              "$eq": "E"
           }
        }
     },
     {
        "$group":{
           "_id":"$NAC_ID",
           "count":{
              "$sum":1
           }
        }
     }
  ]',
  options = '{"allowDiskUse":true}'
)


names(stats) <- c("Nacionalidad", "count")
print(stats)
```

2. Para cada punto de entrada las 3 nacionalidades que entran y salen.

```{r}
entradas <- df %>%
  group_by(PUE_ID_PUESTO_MIGRATORIO, NAC_ID) %>%
  summarise(count = n())

puntos_entrada <- entradas[order(-entradas$count), ]
puntos_entrada <- by(puntos_entrada, puntos_entrada["PUE_ID_PUESTO_MIGRATORIO"], head, n = 2)
puntos_entrada
```

> Segun hablamos con el profesor en la clase, debido a la forma de la base de datos de migración, la misma no se adapta a bases de datos no relacionales, de ahi la dificultad para encontrar los datos correctos con las consultas anteriores.


